【裁判字號】    95,訴,831
【裁判日期】    950614
【裁判案由】    
【裁判全文】
臺灣彰化地方法院刑事判決        九十五年度訴字第八三一號
公  訴  人  臺灣彰化地方法院檢察署檢察官
被      告  乙○○
上列被告因違反毒品危害防制條例案件，經檢察官提起公訴（九
十五年度毒偵字第一四０八號），及移送併案審理（九十五年度
毒偵字第二０七八號），由本院合議庭裁定依簡式審判程序審理
判決如下：
    主  文
乙○○連續施用第一級毒品，累犯，處有期徒刑壹年。扣案如附
表編號一、二所示之物均沒收銷燬之、如附表編號三、四所示之
物均沒收之。
    事  實
一、乙○○（原名江鎧宇、江宗訓）前曾於民國九十三年十月十
    八日，因施用第一、二級毒品案件，經本院以九十三年度訴
    字第六九七號分別判處有期徒刑十月、五月，並定應執行刑
    為有期徒刑一年二月確定，入監後已於九十四年九月十六日
    執行完畢。其又曾因施用毒品案件，經裁定送執行觀察、勒
    戒後，因認有繼續施用毒品之傾向，接續執行強制戒治，後
    經停止戒治及撤銷停止戒治入所執行所餘之強制戒治期間，
    已於九十二年七月五日執行完畢釋放，並由臺灣彰化地方法
    院檢察署檢察官以九十二年度戒毒偵字第四二九至四三一號
    案件為不起訴之處分確定。詎仍不知警惕，於前開強制戒治
    執行完畢釋放後五年內之上開本院九十三年度訴字第六九七
    號一案於九十三年九月十六日宣判後，竟又另行基於施用第
    一級毒品海洛因之概括犯意，自九十五年二月中旬某日起至
    同年五月九日下午三時許止，以平均一天施用一次之量，在
    其位於彰化縣社頭鄉○○村○○路一二０號住處、上址附近
    路邊隱密處及其兄甲○○（所涉違反毒品危害防制條例罪嫌
    ，另由檢察官偵查處理）位於彰化縣社頭鄉○○路一０五巷
    三號居所，以將少許海洛因粉末置入注射針筒內加水後，再
    以針筒注射手臂施用之方式，連續施用第一級毒品海洛因多
    次。嗣先於九十五年三月二十八日下午五時三十分許，在其
    上址住處及甲○○之前開居所查獲，並起出其所有如附表編
    號一至三所示供己施用或供施用海洛因所用之物扣案；又於
    九十五年五月十日下午二時四十五分許，在其上開住處為警
    查獲，並起出其所有供施用海洛因所用如附表編號四所示之
    物扣案。
二、案經彰化縣警察局田中分局報請臺灣彰化地方法院檢察署檢
    察官偵查起訴，及由彰化縣警察局田中分局報請臺灣彰化地
    方法院檢察署檢察官偵查後移送併案審理，由本院合議庭裁
    定依簡式審判程序審理。
    理  由
一、訊據被告乙○○對於上揭事實坦承不諱，且有詮昕科技股份
    有限公司濫用藥物尿液檢驗報告、法務部調查局鑑定通知書
    各一件在卷可稽，並有被告所有如附表所示之物扣案可佐，
    被告就其有連續施用第一級毒品海洛因之自白與事實相符。
    此外，復有臺灣彰化地方法院檢察署刑案資料查註紀錄表、
    臺灣高等法院被告全國前案紀錄表、在監在押全國紀錄表各
    一份在卷可考，本件事證明確，被告犯行洵堪認定。
二、按海洛因係毒品危害防制條例所定之第一級毒品，不得非法
    施用。核被告所為，係犯毒品危害防制條例第十條第一項之
    施用第一級毒品罪。其為供施用第一級毒品而持有該級毒品
    之低度行為，應為施用之高度行為所吸收，不另論罪。公訴
    人雖未敘及被告自九十五年三月二十八日下午三、四時許之
    後起至同年五月九日下午三時許止之連續施用海洛因之犯行
    ，然上開被告連續施用海洛因之犯行，與公訴人起訴書所載
    被告自九十五年二月中旬某日起至同年三月二十八日下午三
    、四時許止之連續施用海洛因之犯行部分，具有連續犯之裁
    判上一罪關係而為起訴效力所及，本院自應併予審判，附此
    敘明。又被告先後多次之施用第一級毒品海洛因之犯行，時
    間緊接，犯罪構成要件相同，顯係基於概括之犯意反覆為之
    ，為連續犯，應依連續犯之規定，論以一罪，並加重其刑。
    再被告前曾於九十三年十月十八日，因施用第一、二級毒品
    案件，經本院以九十三年度訴字第六九七號分別判處有期徒
    刑十月、五月，並定應執行刑為有期徒刑一年二月確定，入
    監後已於九十四年九月十六日執行完畢，有臺灣彰化地方法
    院檢察署刑案資料查註紀錄表、臺灣高等法院被告全國前案
    紀錄表各一份在卷可考，其於五年以內再犯本件有期徒刑以
    上之罪，為累犯，應依刑法第四十七條之規定遞加重其刑。
    爰審酌被告之素行、犯罪之動機、目的、施用毒品係戕害自
    身健康、施用毒品海洛因之期間、次數、所生危害及犯罪後
    之態度等一切情狀，量處如主文所示之刑，以示懲儆。
三、扣案如附表編號一、二所示之物，均屬查獲之毒品（其中如
    附表編號二所示之空袋一個，其上所殘留之物為被告施用剩
    餘之海洛因一節，已據被告供明在卷，且被告於九十五年三
    月二十八日下午五時三十分許為警查獲後所採集之尿液，經
    送檢驗之結果，確呈海洛因代謝物嗎啡之陽性反應，有上開
    詮昕科技股份有限公司濫用藥物尿液檢驗報告一件在卷可憑
    ，是前揭空袋上之殘留物應為海洛因無訛；又上開殘留在空
    袋上之海洛因，與該空袋一個已無法析離，前開空袋一個亦
    應視為毒品），均應依毒品危害防制條例第十八條第一項前
    段之規定沒收銷燬之。又扣案如附表編號三、四所示之物，
    則均係被告所有供施用海洛因所用之物，亦據被告於本院審
    理時陳明在卷，爰均依刑法第三十八條第一項第二款之規定
    併予宣告沒收之。
據上論斷，應依刑事訴訟法第二百七十三條之一第一項、第二百
九十九條第一項前段，毒品危害防制條例第十條第一項、第二十
三條第二項、第十八條第一項前段，刑法第十一條前段、第五十
六條、第四十七條、第三十八條第一項第二款，判決如主文。
本案經檢察官姚玎霖到庭執行職務
中    華    民    國  九十五  年    六  月    十四    日
                  刑事第二庭    法  官  李雅俐
以上正本證明與原本無異。
如不服本判決，應於判決送達後十日內，向本院提出上訴狀（須
附繕本），上訴於臺灣高等法院臺中分院。
中    華    民    國  九十五  年    六  月    十四    日
                                書記官  陳秀娟
附錄論罪科刑法條：
毒品危害防制條例第十條第一項：
施用第一級毒品者，處六月以上五年以下有期徒刑。
附    表：
一、海洛因一包（其內混有第三級毒品愷他命，淨重零點零一公
    克，空包裝重零點二八公克）。
二、殘留海洛因之空袋一個。
三、注射針筒三支。
四、注射針筒一支。


司法院資訊處製作；財團法人民間司法改革基金會備份。
